臺灣臺中地方法院刑事裁定
111年度聲字第470號
聲  請  人  臺灣臺中地方檢察署檢察官
受  刑  人  黃喬暉




上列聲請人因受刑人數罪併罰有二裁判以上，聲請定其應執行之
刑（110年度執字第10106號、111年度執聲字第243號），本院裁
定如下：
    主    文
黃喬暉所犯如附表所示各罪所處之刑，應執行有期徒刑肆年捌月
。
    理    由
一、聲請意旨略以：受刑人黃喬暉犯數罪，先後經判決確定如附
    表，應依刑法第53條、第51條第5款，定應執行之刑，爰依
    刑事訴訟法第477條第1項規定聲請裁定等語。
二、按裁判確定前犯數罪者，併合處罰之。但有下列情形之一者
    ，不在此限：一、得易科罰金之罪與不得易科罰金之罪。二
    、得易科罰金之罪與不得易服社會勞動之罪。三、得易服社
    會勞動之罪與不得易科罰金之罪。四、得易服社會勞動之罪
    與不得易服社會勞動之罪。前項但書情形，受刑人請求檢察
    官聲請定應執行刑者，依第51條規定定之；數罪併罰，分別
    宣告其罪之刑，依下列各款定其應執行者：五、宣告多數有
    期徒刑者，於各刑中之最長期以上，各刑合併之刑期以下，
    定其刑期。但不得逾30年；依刑法第53條及第54條應依刑法
    第51條第5款至第7款之規定，定其應執行刑者，由該案犯罪
    事實最後判決之法院之檢察官，聲請該法院裁定之，刑法第
    50條、第51條第5款及刑事訴訟法第477條第1項分別定有明
    文。次按有二裁判以上，經定其執行刑後，又與其他裁判併
    合而更定其執行刑者，前定之執行刑當然失效，仍應以原來
    宣告之數個刑罰計算，而不以當時該數罪所定應執行刑為計
    算基準；然上開更定之應執行刑，不應比前定之應執行刑加
    計其他裁判所處刑期後為重，否則即與法律秩序理念及法律
    目的之內部界限有違，難認適法，此有最高法院93年度台非
    字第192號判決意旨可資參照。
三、查本件受刑人黃喬暉因犯如附表編號1至4所示之罪，經判處
    如附表編號1至4所示之刑，並確定在案，有該案件之判決書
    及臺灣高等法院被告前案紀錄表在卷可按。受刑人前於民國
    111年1月10日請求臺灣臺中地方檢察署檢察官依刑法第53條
    、第51條第5款規定，定應執行刑，有受刑人請求並簽名之
    臺灣臺中地方檢察署「刑法第50條第1項但書案件是否請求
    定應執行刑調查表」1紙附於本院卷可稽。是聲請人認應依
    刑法第51條第5款之規定，定應執行之刑，本院審核認為本
    件聲請與首揭法條規定尚無不合，應予准許。再受刑人所犯
    如附表編號3所示之罪，固前經臺灣高等法院臺中分院109年
    度金上訴字第1749號判決定應執行有期徒刑2年6月，上訴後
    經最高法院110年度台上字第3336號判決上訴駁回確定；附
    表編號4所示之罪，前經本院109年度金訴字第452號判決定
    應執行有期徒刑2年4月確定，惟受刑人既有附表編號1至4所
    示之罪應合併定執行刑，則前定之應執行刑即當然失效，本
    院自可更定該等罪責之應執行刑。然依上開說明，本院定其
    應執行刑，不得逾越刑法第51條第5款所定法律之外部界限
    ，亦應受內部界限，即不得重於有期徒刑6年1月（計算式為
    ：附表編號1、2所示之罪，加計附表編號3所示之罪曾定應
    執行刑有期徒刑2年6月、附表編號4所示之罪曾定應執行刑
    有期徒刑2年4月，共為有期徒刑6年1月）。準此，審酌受刑
    人所犯如附表所載之罪，分別為違反毒品危害防制條例、詐
    欺等罪，考量各該行為態樣、侵害法益及危害程度、犯罪時
    間等因素，斟酌受刑人所犯上開各罪責任非難重複程度，兼
    顧其所犯數罪反應出之人格特性及犯罪傾向、施以矯正之必
    要性、日後復歸社會更生，以及本院函知受刑人就本件定應
    執行之刑陳述意見，受刑人表示無意見（見本院卷第33頁）
    等情狀，定其應執行如主文所示之刑。又受刑人所犯如附表
    編號1所示案件，原得易科罰金，然與其所犯不得易科罰金
    之如附表編號2至4所示案件併合處罰之結果，依上開說明，
    本院於定執行刑時，自不得併諭知易科罰金之折算標準，附
    此敘明。
據上論斷，應依刑事訴訟法第477條第1項，刑法第53條、第50條
第2項、第51條第5款，裁定如主文。　　
中　　華　　民　　國　　111 　年　　2 　　月　22  　　日
                  刑事第十一庭  法  官  蔡汎沂
以上正本證明與原本無異。
如不服本裁定，應於收受送達後5日內向本院提出抗告狀。（應
附繕本）
　　　　　　　　　　　　　　　  書記官   黃筠婷
中　　華　　民　　國　　111 　年　　2 　　月　　22　　日
附表：受刑人定應執行刑案件一覽表　　　
編      號  1 2 3 罪      名  毒品危害防制條例 詐欺 詐欺 宣  告  刑  有期徒刑3月，如易科罰金以新臺幣1000元折算一日。 有期徒刑1年 有期徒刑1年2月（共2罪）、1年3月（共3罪）、1年4月、1年5月（共2罪）、1年7月、1年9月、1年11月 犯 罪 日 期  109年1月15日至109年1月16日 107年11月15日 107年11月26日至107年12月2日 偵查(自訴)  機關年度 案號  臺中地方檢察署109年度偵字第18168號 南投地方檢察署108年度偵字第2984號 臺中地方檢察署108年度偵字第10845號等  最後 事實審 法院 臺灣臺中地方法院 臺灣高等法院臺中分院 臺灣高等法院臺中分院  案 號 109年度簡上字第493號 109年度金上訴字第983號 109年度金上訴字第1749號  判 決日期 109年12月15日 109年6月30日 109年10月29日  確定 判決 法 院 臺灣臺中地方法院 最高法院 最高法院  案 號 109年度簡上字第493號 110年度台上字第1683號 110年度台上字第3336號  判決確定日期 109年12月15日 110年2月20日 110年7月14日 備       註  臺中地方檢察署110年度執字第1216號 南投地方檢察署110年度執字第490號 臺中地方檢察署110年度執字第9879號【經臺灣高等法院臺中分院109年度金上訴字第1749號判決定應執行有期徒刑2年6月，上訴後經最高法院110年度台上字第3336號判決上訴駁回確定】 

編號  4 以下空白  罪名  詐欺   宣  告  刑  有期徒刑1年（共2罪）、1年4月（共4罪）、1年6月（共2罪）、1年8月（共2罪）   犯 罪 日 期  107年11月14日至107年11月26日   偵查(自訴)  機關年度 案號  臺中地方檢察署108年度偵字第20706號    最後 事實審 法院 臺灣臺中地方法院    案號 109年度金訴字第452號    判決 日期 110年6月11日    確定 判決 法院 臺灣臺中地方法院    案號 109年度金訴字第452號    判決確定日期 110年7月26日   備       註  臺中地方檢察署110年度執字第10106號【經本院109年度金訴字第452號判決定應執行有期徒刑2年4月】